---
title: "Causes of Death and Number of Deaths"
author: "PYB"
date: '2021 2 25 '
output: html_document
---

```{r setup, include=FALSE}
knitr::opts_chunk$set(echo = TRUE)
```

## **성별 사망원인 사망자수 분석**

#### [분석문제]

1998년부터 2019년 까지 성별 사망원인에 따른 사망자수의 변화를 분석하는 것이 이번 분석의 목목표이다.

1. 시간에 따른 전체 사망자수 추이(시계열 그래프)
1. 시간에 따른 성별 사망원인별 사망자수 top5(시계열 그래프)
1. 1998년도 전체 사망원인별 사망자수 top5(막대 그래프)
1. 2019년도 전체 사망원인별 사망자수 top5(막대 그래프)

### 1. 필요한 패키지 불러오기
```{r}
library(dplyr)
library(readxl)
library(ggplot2)
library(reshape2)
library(plotly)
```

```{r, eval = F}
list.files()
```

### 2. 시간에 따른 전체 사망자수 추이(시계열 그래프)
```{r}
# 데이터 불러오기 및 변수명/변수 타입 변경
raw_data_all <- read_excel("death.xlsx",
                       range = "B1:D67")
raw_data_all <- rename(raw_data_all, year = 시점, sex = 성별, count = 데이터)
str(raw_data_all)
raw_data_all$year <- as.numeric(raw_data_all$year)

# 필요한 데이터 추출 
data_all <- raw_data_all %>% 
  filter(sex == "계" ) %>% 
  select(year, count)
data_all

# 그래프 작성
ggplot(data = data_all, aes(x = year, y = count)) + 
  geom_line(size = 1) +
  theme_bw() +
  scale_y_continuous(labels = scales::comma)
```

**[분석결과]**  
1998년부터 2009년까지는 비슷한 사망수를 유지하고 있다. 하지만 2010년부터 급증하면서 현재까지도 계속해서 증가하는 모습을 보이고 있다.

### 3. 시간에 따른 성별 사망원인별 사망자수 top5
```{r}
# 데이터 불러오기 및 변수명/변수 타입 변경
raw_sex_all <- read_excel("death.xlsx",
                       range = "A68:D1322")
raw_sex_all <- rename(raw_sex_all, factor = '사망원인별(50항목)', year = 시점, sex = 성별, count = 데이터)
str(raw_sex_all)

# 필요한 데이터 추출(남자)
## (1) 1998년 ~ 2019년 총 사망원인별 사망자수
male_death <- raw_sex_all %>% 
  filter(sex == "남자") %>% 
  group_by(factor) %>% 
  summarise(sum = sum(count)) %>% 
  arrange(desc(sum)) %>% 
  head(5)

## (2) 남성의 사망원인별 사망자수 top5
male_death_top5 <- raw_sex_all %>% 
  filter(sex == "남자" & factor %in% c("신생물 (C00-D48)",
                                     "순환계통 질환 (I00-I99)",
                                     "질병이환 및 사망의 외인 (V01-Y89)",
                                     "호흡계통의 질환 (J00-J98,U04)",
                                     "달리 분류되지 않은 증상, 징후 (R00-R99)"))
str(male_death_top5)
male_death_top5$year <- as.numeric(male_death_top5$year)

ggplot(data = male_death_top5, aes(x = year, y = count, col = factor)) + 
  geom_line(size = 0.8, aes(linetype = factor)) +
  ggtitle("시간에 따른 남성 사망원인별 사망자수 top5") + 
  theme_bw() + 
  xlab("연도") + 
  ylab("사망자수") + 
  theme(plot.title = element_text(face = "bold",
                                  hjust = 0.5,
                                  size = 16)) + 
  scale_y_continuous(labels = scales::comma)
```

**[분석결과]**  
남성의 경우 사망원인의 가장 크다. 그리고 해가 지날 수록 많은 사망 원인을 차지하는 요인은 "신생물"이다. "신생물"이란 세포의 비정상적인 성장. 종양과 같은 의미로 쓴다. "순환계통 질환"은 2위로 과거와 현재, 비슷한 사망자수를 보이고 있다. "순환계통 질환"에는 고혈압, 심장, 허혈성, 뇌혈관이 해당된다.  이 원인은 5위를 차지한다. "질병이환 및 사망의 외인"은 2010년 이후로 점차 사망자수가 증가하고 있다. 세부요인에는 추락사, 타살, 자살, 익사 등등이 있다. 

```{r}
# 필요한 데이터 추출(여자)
## (1) 1998년 ~ 2019년 총 사망원인별 사망자수
female_death <- raw_sex_all %>% 
  filter(sex == "여자") %>% 
  group_by(factor) %>% 
  summarise(sum = sum(count)) %>% 
  arrange(desc(sum)) %>% 
  head(5)

## (2) 여성의 사망원인별 사망자수 top5
female_death_top5 <- raw_sex_all %>% 
  filter(sex == "여자" & factor %in% c("순환계통 질환 (I00-I99)", 
                                    "신생물 (C00-D48)", 
                                    "달리 분류되지 않은 증상, 징후 (R00-R99)",
                                    "질병이환 및 사망의 외인 (V01-Y89)",
                                    "호흡계통의 질환 (J00-J98,U04)"))
str(female_death_top5)
female_death_top5$year <- as.numeric(female_death_top5$year)

ggplot(data = female_death_top5, aes(x = year, y = count, col = factor)) + 
  geom_line(size = 0.8, aes(linetype = factor)) +
  ggtitle("시간에 따른 여성 사망원인별 사망자수 top5") + 
  theme_bw() + 
  xlab("연도") + 
  ylab("사망자수") + 
  theme(plot.title = element_text(face = "bold",
                                  hjust = 0.5,
                                  size = 16)) + 
  scale_y_continuous(labels = scales::comma)
```

**[분석결과]**    
여성의 경우는 한 개의 원인을 제외하고는 4개 원인에 해당하는 사망자수가 증가하거나 유지하는 추세를 보인다. "순환계통 질환"과 "신생물"의 사망자수는 2019년도에 거의 일치한다. 특히나 "신생물"은 남성과 동일하게 점차 증가하는 추세이다. "달리 분류되지 않은 증상, 징후"는 사망원인에서 점차 줄어들고 있지만, 남성보다는 그 수가 많다. "호흡계통의 질환"에는 "폐렴", "만성 하기도 질환"이 있으며 2005년 이후부터 계속 증가하고 있다.

### 4. 1998년/2019년 전체 사망원인별 사망자수 top5 비교교
```{r}
## 1998년
raw_data_1998 <- raw_sex_all %>% 
  filter(year == 1998 & sex == "계") %>% 
  arrange(desc(count)) %>% 
  head(5)

p1 <- ggplot(data = raw_data_1998, aes(x = reorder(factor, -count), y = count, fill = factor)) + 
  geom_col() +
  ggtitle("1998년도 전체 사망원인별 사망자수 top5") + 
  ylab("사망자수(명)") +
  theme_bw() + 
  coord_cartesian(ylim = c(0, 85000)) + # y축 범위 설정
  theme(plot.title = element_text(face = "bold",
                                  hjust = 0.5,
                                  size = 15),
        legend.position = " ",
        axis.title.x = element_blank(),
        axis.text.x = element_text(vjust = 0.6,
                                   angle = 10)) + 
  scale_y_continuous(labels = scales::comma)

## 2019년
raw_data_2019 <- raw_sex_all %>% 
  filter(year == 2019 & sex == "계") %>% 
  arrange(desc(count)) %>% 
  head(5)

p2 <- ggplot(data = raw_data_2019, aes(x = reorder(factor, -count), y = count, fill = factor)) + 
  geom_col() +
  ggtitle("2019년도 전체 사망원인별 사망자수 top5") + 
  ylab("사망자수(명)") +
  theme_bw() + 
  theme(plot.title = element_text(face = "bold",
                                  hjust = 0.5,
                                  size = 15),
        legend.position = " ",
        axis.title.x = element_blank(),
        axis.text.x = element_text(vjust = 0.6,
                                   angle = 10)) + 
  scale_y_continuous(labels = scales::comma)

library(gridExtra) # 화면분할을 제공하는 패키지
grid.arrange(p1, p2)

```

**[분석결과]**  
1998년과 2019년의 사망자들의 사망원인 top5를 각각 화면분할을 이용하여 비교해 보았다.  
두 년도의 차이를 비교하기 위해 1998년도의 y축 범위를 2019년도와 동일하게 (0, 85000)으로 설정했다. 1998년도에는 "순환계통"이 1위를 보였지만 2019년에는 2위로 밀리고 "신생물"이 사망원인의 1위를 보이고 있다. "순환계통 질환"이 과거와 현재 모두 상위를 차치하는 이유 중 하나는 아마 서양식 섭취의 증가로 인해 비만, 고혈압, 동맥경화, 허혈성 심장질환 등이 발생하게 된 것이라고 추측할 수 있다.  
또한 "호흡계통 질환"은 1998년와 달리 2019년도에는 세 번째로 많은 수치를 보인다. 사용한 데이터에서 "호흡계통 질환"에 포함되는 질환은 "폐렴"과 "만성 하기도 질환"이다. 이들의 원인은 세균과 바이러스가 주원인이며, 흡연, 최근에는 미세먼지도 영향을 미칠 수 있다.
