---
title: "광고 모델 반응 분석"
author: "PYB"
date: '2021 2 1 '
output: html_document
---

## **치킨 광고 모델 반응 분석**

*분석문제*  

b 치킨 브랜드에서 광고 모델에 따른 소비자의 관심유무에 대해 설문조사를 통해 조사하였다.

1. 모니터링 그룹별 해당광고의 관심유무에 대한 빈도수와 비율을 구하시오.  
1. 두 집단 간에 관심유무에 차이가 있는지를 검증하시오.  

분석주제에 맞게 이번 분석은 두 집단의 비율이 서로 같은지 다른지에 대한 검증을 진행하였다. 

*변수 설명*

group 변수는 모니터링을 한 집단유형이다.(1: 연예인 CF, 2: 일반인 CF)  
interest 변수는 해당광고에 대한 관심유무이다.(1: 관심 있다, 2: 관심 없다.)  

### 1. 실습 데이터 불러오기
```{r}
mycf <- read.csv("C:/Users/user/Desktop/R/R_projects/원본 데이터 파일/mycf.csv")
head(mycf)
tail(mycf)
summary(mycf)
str(mycf)
```

### 2. 실습 데이터 읽기
```{r, eval = F}
mycf
```
```{r}
mycf$group
mycf$interest

# 빈도수 확인
table(mycf)
table(mycf$group)
table(mycf$interest)
```
빈도수 확인 결과, 연예인CF를 본 사람이 50명, 일반인CF를 본 사람도 50명이라는 것을 알 수 있다.

* 같은 사람들에게 실험을 진행하였기에 총 50명에 대해서 실험을 진행한 것이다.
* 총 50명의 사람들에게 2가지 CF를 보여주었음으로 실험 데이터는 총 100개이다.

광고에 대한 관심유무는 표로 나타내 보면 다음과 같다.

| 구분     | 관심없음  | 관심있음 | 합계 |
|----------|-----------|----------|------|
| 연예인CF | 13        | 37       | 50   |
| 일반인CF | 27        | 23       | 50   |
| 합계     | 40        | 60       | 100  |

### 2-1. kable() 함수를 사용하여 테이블로 변환하기 (참고)
```{r}
library(knitr)
tab1 <- table(mycf)
kable(tab1, col.names = c("관심없음", "관심있음"))
```


### 3. 비율 확인
prop.table(): 데이터의 변수의 값(범주)별 구성비율 출력  100을 곱해서 백분율(%)도 구할 수 있다.
```{r}
prop.table(table(mycf$group, mycf$interest)) # 비율
round(prop.table(table(mycf$group, mycf$interest)) * 100, 1) # 백분율
```

### 4. 두 집단의 모비율 검정
prop.test 함수를 이용하여 모비율 검정을 실시한다.  

*함수 사용법*
prop.test(x, n, alternative = c("two.sided", "less", "greater") , conf.level = 0.95)  
x = 발생횟수, n = (총)표본수  

|대립가설|의미 |
|---|--------|
| two.sided | 대립가설: A의 비율 =/= B의 비율 |
| lgreater | 대립가설: A의 비율 > B의 비율 |
| less | 대립가설: A의 비율 < B의 비율 |  

발생횟수 x는 관심있음을 기준으로 1, 2 각각 (37, 23)이다 x <- c(37, 23)  
표본수 n은 1, 2 동일하게 (50, 50)이다. n <- c(50, 50)  
대립가설은 연예인CF의 관심비율보다 일반인CF의 관심비율이 더 높다고 설정한다. alternative = "less"  
신뢰구간은 0.95로 설정한다.
```{r}
x <- c(37, 23)
n <- c(50, 50) 
prop.test(x, n, alternative = "less", conf.level = 0.95)
```
분석결과 유의확률(p-value = 0.99)이 유의 수준(a =  0.05)보다 크다는 것을 알 수 있다. 따라서 대립가설을 기각하여 연예인CF에 대한 관심도가 유의적으로 높다고 할 수 있다.
