---
title: "Promotion_coupon"
author: "PYB"
date: '2021 1 16 '
output: html_document
---

```{r setup, include=FALSE}
knitr::opts_chunk$set(echo = TRUE)
```

## 커피 프랜차이즈의 할인 쿠폰 홍보에 대한 고객의 반응 분석

대형 커피 프랜차이즈 A지점은 고객들에게 할인쿠폰을 제공해오고 있다.
이곳에서 고객들의 쿠폰 사용률이 어느정도 인지 1000명을 상대로 알아보고자 한다.

1. 쿠폰의 사용률이 이전(65%)과 같은지 확인한다.
귀무가설: 이전과 현재의 쿠폰 사용률이 같다.
대립가설: 이전과 현재의 쿠폰 사용률이 다르다.

2. 현재, 회사에서 기대하는 사용률은 70%인데, 실제로 그러한지 확인한다.
귀무가설: 현재의 쿠폰 사용률은 70%이다.
대립가설: 현재의 쿠폰 사용률은 70% 이상이다.

coupon 쿠폰 사용 여부 (1 = 사용, 9 = 미사용)

### 1. 필요한 패키지 로드
```{r}
library(Hmisc)
library(prettyR)
```

### 2. 데이터 불러오기
빈도수를 확인해 본 결과, 1000명 중 사용한 사람은 744명, 사용하지 않은 사람은 256명이다.
```{r}
coupon <- read.csv("coupon.csv")
head(coupon)
summary(coupon)
str(coupon)
table(coupon$coupon)
```

### 3. 쿠폰 사용 비율과 백분율 확인
```{r}
prop.table(table(coupon$coupon))
prop.table(table(coupon$coupon)) * 100
round(prop.table(table(coupon$coupon)) * 100, 1)
```

### 4. 기술통계량 구하기
```{r}
describe(coupon$coupon)
freq(coupon$coupon)
```

### 5. 이항분포 분석
#### 1. 양측검정(p = 0.65)
귀무가설: 이전과 현재의 쿠폰 사용률(p = 0.65)이 같다.
대립가설: 이전과 현재의 쿠폰 사용률(p = 0.65)이 다르다.

alternative = "two.sided" 의 의미는 주어진 확률(p = 0.65)과 자료의 확률이 서로 다른지에 대한 대립가설을 의미한다.
(default 값이니 생략 가능하다.)

p-값이 유의수준(0.05)보다 작으므로 이전의 쿠폰 사용률 0.65와 현재의 쿠폰률이 같다는 귀무가설은 기각한다.
```{r}
binom.test(c(744, 256), p = 0.65, alternative = "two.sided")
```

#### 2. 단측검정 (p = 0.7)
귀무가설: 현재의 쿠폰 사용률은 70%이 아니다.
대립가설: 현재의 쿠폰 사용률은 70% 이상이다.

alternative = "greater" 의 의미는 주어진 확률(p = 0.7)보다 실제 자료의 확률이 큰지에 대한 대립가설을 의미한다.

p-값이 유의수준(0.05)보다 작으므로 회사가 기대하는 쿠폰의 사용률이 70%를 넘는다고 할 수 있다.
```{r}
binom.test(744, 1000, p = 0.7, alternative = "greater")

# p-값만 추출
binom.test(744, 1000, p = 0.7, alternative = "greater")$p.value
```

