---
title: "seoul_shopping_mall"
author: "PYB"
date: '2021 7 20 '
output: html_document
---

```{r setup, include=FALSE}
knitr::opts_chunk$set(echo = TRUE)
```

## 2007년부터 2018년까지 서울시 인터넷 쇼핑몰 데이터 분석

서울시에 소재한 인터넷쇼핑몰에 대한 이용평가결과로 종합쇼핑몰 50개, 오픈마켓6개, 해외구매대행사이트 5개, 컴퓨터전문몰 10개, 의류전문몰 10개, 가전전문몰 10개, 화장품전문몰 5개, 도서전문몰 4개 총 100개 쇼핑몰에 대해 소비자보호평가, 소비자 이용만족평가, 피해발생평가 세 분야에 대해 심층분석 실시 결과이다.

- 소비자보호평가: 50점
- 이용자만족평가: 40점
- 피해발생평가: 50점
- 전체평가: 100점


## 1. 필요한 패키지 및 데이터 불러오기

데이터를 불러오기 전에 분석에 쓰이는 패키지를 불러온다.  
해당 분석에서는 전처리, 시각화, 엑셀 파일 불러오기 패키지를 로드했다.  
추후에 데이터의 구조를 변화시키는 reshape2 패키지도 불러올 것이다.
```{r cars}
library(dplyr)
library(ggplot2)
library(readxl)
```

그리고 현재 작업 디렉토리를 확인하고 분석에 쓰일 데이터를 불러온다.  
header = T는 원본 데이터의 컬럼명을 그대로 가져오겠다는 의미이다.
```{r pressure, echo=FALSE}
getwd()
df <- read.csv('seoul_shopping_mall(2007_2018).csv', header = T)
```


## 2. 데이터 구조 확인 및 시각화(히스토그램, 상자 그림)

아래와 같은 함수를 이용해서 기본적인 데이터의 구조를 확인할 수 있다.  
해당 데이터의 행의 개수는 
```{r}
head(df)
tail(df)
dim(df)
str(df)
summary(df)
```